臺灣板橋地方法院刑事判決　　　　　　　　　　　　九十一年度易字第一八二九號
　　公　訴　人　臺灣板橋地方法院檢察署檢察官
　　被　　　告　戊○○　男　三.
右列被告因傷害等案件，經檢察官提起公訴（九十一年度偵字第二四一二號），本院
判決如左：
    主  文
戊○○無罪。
    理  由
一、公訴意旨略以：被告戊○○因友人丁○○與鄰居甲○○輒因停車及擺放物品之事
    發生爭執，欲與甲○○理論，竟於民國八十九年十月二十一日晚上七時十分許，
    偕同丁○○、丙○○，基於侵入住宅及傷害之犯意聯絡，擅自進入甲○○位於臺
    北縣土城市○○路○段五十二巷四十二弄十三號之住宅，在客廳中見甲○○自房
    內出來查看，三人（起訴書誤繕為二人）即共同徒手毆打甲○○，致甲○○受有
    右眼挫傷及擦傷、臉部、頸部及左手上臂多處擦傷、背部挫傷及下唇擦傷等傷害
    ，案經甲○○告訴，因認被告戊○○犯有刑法第三百零六條第一項之無故侵入他
    人住宅、同法第二百七十七條第一項之傷害等罪嫌。
二、按公訴人認被告戊○○涉有上開無故侵入他人住宅、傷害等罪犯行，無非以其犯
    罪事實業據告訴人甲○○指訴、證人即告訴人之妻乙○○、鄰居陳美鳳證述甚明
    ，復有診斷證明書一紙附卷可資佐證為其論據。惟訊據被告戊○○堅決否認有上
    開無故侵入他人住宅、傷害等犯行，辯稱：當天伊係去找丁○○，經過甲○○門
    前，看到丁○○、丙○○與甲○○扭打在一起，伊就進去勸架，將他們隔開，伊
    是看到他們爭吵才進去勸架，並非無故侵入住宅，且伊只是去勸架，並未打甲○○等語。
三、按犯罪事實應依證據認定之，無證據不得推定其犯罪事實，刑事訴訟法第一百五
    十四條定有明文。而所謂證據，係指足以證明被告確有犯罪行為之積極證據而言
    ，該項證據須適於為被告犯罪之證明者，始得採為斷罪之資料；再告訴人之告訴
    ，係以使被告受刑事訴追為目的，是其陳述是否與事實相符，仍應調查其他證據
    以資審認（參照最高法院六十九年臺上字第四九一三號、五十二年臺上字第一三
    ○○號等判例要旨）。又按認定犯罪事實所憑之證據，必須達於一般人均可得確
    信其為真實之程度，而無合理之懷疑存在時，始得據為被告有罪之認定，倘若犯
    罪事實之證明尚未達此一程度，仍有合理之懷疑存在，則應為被告有利之推定，
    仍不能遽為被告有罪之判斷，此亦為刑事訴訟法第一百五十四條，犯罪事實應依
    證據認定之證據裁判原則，及因保障被告人權，無罪推定原則之所在（參見最高
    法院九十一年度臺上字第三九號刑事判決意旨）。經查：
    (一)告訴人初始於警訊提出本件告訴時係指述：當時伊在屋內工作，聽見外面有人
      在爭吵，外出查看時，就看見丁○○及其友人在外面破口大罵，伊說有事好好
      講，對方二話不說就合力毆打伊，當時伊還未走出門口，對方「二人」就衝進
      伊家裡毆打伊等語（見九十年度偵字第四四四號偵查卷三頁反面），其後於偵
      查中又陳稱：（檢察官問丁○○有無打你？）總共三個人進來，丁○○與另一
      人打伊等語（見上開偵查卷十一頁反面），嗣其於本院九十年度易字第三二四
      五號告訴丁○○、丙○○傷害等案件審理時指述：當時丁○○、丙○○二人先
      進來，邊走邊罵，伊太太先出來，伊跟在後面，一出來丙○○就先出手打伊，
      丁○○也有打伊，伊有抵抗，打了之後，他們就離開，伊不知道是否有第三個
      人，當時伊被壓在地上，只看到「兩個人」打伊；當時丙○○與丁○○一起進
      來，伊問他們什麼事，丙○○就一拳打過來，伊等就扭打在一起，之後丁○○
      也一起打伊，第三人何時進來，伊不知道，伊也不知道該人有無打伊等語（見
      該案九十年十月十七日、十一月三十日訊問筆錄、九十一年度偵字第二四一二
      號偵查卷七頁、十六頁），又其於本案偵查中陳稱：（檢察官問戊○○有打你
      否？）當初伊被「二個人」壓打在地，戊○○有在場，因伊被打的頭昏，看不
      清楚，戊○○有無打伊，伊自己無法確定等語（見九十一年度偵字第二四一二
      號偵查卷三十六頁反面），核諸告訴人上開所述，可見其能確定者僅有丁○○
      、丙○○二人有聯手毆打伊，至被告戊○○有無合力毆打伊，告訴人並無法確
      切指認。
    (二)次據證人即告訴人之妻乙○○於偵查中曾證稱：那天晚上七點，伊和伊先生、
      鄰居在屋內工作，聽到有人進來伊家大喊，伊先走出去，那些人從伊身邊走過
      ，看到伊先生走出來，就有一人朝伊先生眼睛揍下去，後來就「二個人」一起
      打他；丁○○、丙○○二人把伊先生打倒在地時，戊○○跑進來，當時現場情
      況很亂，他就揮來揮去，和另外二個一樣等語（見九十年度偵字第四四四號偵
      查卷十二頁、九十一年度偵字第二四一二號偵查卷三十七頁），核諸其上開所
      述，亦只能明確指證丁○○、丙○○二人有毆打告訴人之情，至被告戊○○雖
      在場，但是否有意毆打告訴人，證人乙○○顯亦未能確認。雖證人乙○○於偵
      查中亦曾指證戊○○有共同毆打告訴人云云，然此與上開所述情節前後不一，
      亦與上開告訴人所述情節不符，要難率予採信，遽認被告戊○○有共同侵入住
      宅毆打告訴人之情。
    (三)另證人即在場目擊之告訴人鄰居陳美鳳、告訴人岳母林李端雖均於偵查中指證
      ：被告戊○○與丁○○、丙○○三人一起毆打告訴人云云（見九十年度偵緝字
      第三九二號偵查卷十六頁、三十五頁），然證人陳美鳳其後於本院上開九十年
      度易字第三二四五號丁○○、丙○○傷害等案件審理時則證述：丁○○、丙○○二人打甲○○，並將他壓在地上繼續打時，第三個人（即指戊○○）也進來
      ，第三人不算有出手打，只是在甲○○反抗時有抓甲○○的手，不讓他打到丁○○二人等語（見該案九十年十月十七日訊問筆錄、九十一年度偵字第二四一
      二號偵查卷七頁、八頁），是觀其後所述，被告戊○○究竟是否意在共同毆打
      告訴人，亦非確認，而尚有疑義；至證人林李端上開所述與告訴人前開所述情
      節已有不符，且林李端於上開偵查中並稱：戊○○三人係一起走進去，一起撲
      倒伊女婿云云（見上開同偵查卷三十五頁），亦與上開告訴人、證人乙○○、
      陳美鳳所述情節亦不相符，堪見其上開指證被告戊○○有共同毆打告訴人云云
      ，顯有偏袒告訴人之虞，要難率予採信。
    (四)另據證人丁○○於偵查中、上開本院九十年度易字第三二四五號另案審理時及
      本院審理時均陳稱：當時丙○○以為甲○○要打伊，就出手去打甲○○，兩人
      扭打在一起，伊拉不開他們，就叫另一來找伊的朋友「阿宏」（即指戊○○）
      來幫忙將他們兩人拉開等語（見九十年度偵緝字第三九二號偵查卷九頁、本院
      該案九十年十月十七日訊問筆錄、九十一年度偵字第二四一二號偵查卷六頁、
      本院本件九十一年八月二十六日訊問筆錄），又證人丙○○雖於偵查中初次到
      庭時曾指稱：戊○○有與伊起打甲○○云云（見九十年度偵緝字第三九二號五
      十頁反面），然其後於本院九十年度易字第三二四五號另案審理時則供稱：伊
      當時以為甲○○要打丁○○，就衝進甲○○家中徒手打他，甲○○亦有還手，
      丁○○並未打人，只是欲將伊二人拉開拉不開，戊○○這時過來，也是要將伊
      二人拉開，並未打人等語（該案九十年十一月三十日、十二月十四日訊問筆錄
      、九十一年度偵字第二四一二號偵查卷十六頁、二十三頁），核諸上開證人丁○○、丙○○（其後供證部分）所述，與被告上開所辯情節相符，是被告戊○○上開所辯並未毆打告訴人之情，並非不可採。
    (五)依上所述，既未能確認被告戊○○與丁○○、丙○○有共同毆打告訴人之犯意
      聯絡，而據被告戊○○上開所辯、證人丁○○、丙○○供證：被告戊○○進入
      告訴人住宅內，係為將扭打一起之丙○○與告訴人二人拉開勸架等語情節，亦
      見被告戊○○並非係無故侵入告訴人住宅，準此亦難率認被告戊○○有何侵入
      告訴人住宅之犯行可言。
   綜上所述，顯尚難確認被告戊○○有上開無故侵入他人住宅、傷害等犯行，此外
   復查無其他積極證據足認被告確有上開等犯行，是本件不能證明被告犯罪，自應
   為無罪判決之諭知。
據上論斷，應依刑事訴訟法第三百零一條第一項，判決如主文。
本案經檢察官王志超到庭執行職務
中      華      民      國    九十一    年      九      月     三十     日
                                      臺灣板橋地方法院刑事第六庭
                                          法  官  彭  全  曄
右正本證明與原本無異
如不服本判決，應於判決送達後十日內，向本院提出上訴狀。
                                          書記官  梁  宜  庭
中      華      民      國    九十一    年      十      月     十一     日
